臺灣臺北地方法院刑事附帶民事訴訟判決
111年度附民字第213號
原      告  林鴻河

被      告  廖哲賢
上列原告提起附帶民事訴訟，本院判決如下：
    主      文
原告之訴及假執行聲請均駁回。
    事實及理由
一、原告方面：原告訴之聲明及陳述詳如附件刑事附帶民事訴訟
    起訴狀所載。
二、被告方面：未為任何聲明或陳述，亦未提出任何書狀。
三、按因犯罪而受損害之人，於刑事訴訟程序得附帶提起民事訴
    訟，對於被告及依民法負賠償責任之人，請求回復其損害；
    而提起附帶民事訴訟，應於刑事訴訟起訴後第二審辯論終結
    前為之，但在第一審辯論終結後提起上訴前，不得提起，刑
    事訴訟法第487條第1項、第488條各有明文。再按，法院認
    為原告之訴不合法或無理由者，應以判決駁回之，同法第50
    2條第1項亦有規定。是附帶民事訴訟之提起，必以刑事訴訟
    程序之存在為前提，若刑事訴訟未經提起公訴或自訴，即不
    得對於應負賠償責任之人，提起附帶民事訴訟（最高法院29
    年附字第64號判例要旨參照）。
四、查原告對被告提起本件附帶民事訴訟請求損害賠償，於民國
    111年3月18日繫屬於本院，有刑事附帶民事訴訟起訴狀上蓋
    用之本院收狀戳所顯示之日期可憑（本院附民卷第5頁），
    原告主張因被告110年5月25之過失傷害犯行而受有損害，惟
    於原告前揭提起附帶民事訴訟時，尚無原告所指被告涉犯過
    失傷害罪嫌之刑事案件繫屬於本院，乃後於111年4月19日因
    檢察官聲請簡易判決處刑始繫屬本院（案列本院111年度交
    簡字第370號），有臺灣高等法院被告前案紀錄表可憑，可
    見原告所提本件附帶民事訴訟繫屬於本院時，就其所指被告
    過失傷害之犯罪事實尚無刑事訴訟程序之存在，依上規定及
    說明，本件附帶民事訴訟之起訴違背程序規定，且不得補正
    ，即應駁回其訴。嗣刑事部分雖經檢察官聲請簡易判決處刑
    而與起訴有同一效力，然基於先程序後實體之原則，其附帶
    民事訴訟起訴程序之違反不因之治癒，原告提起本件附帶民
    事訴訟為不合法，應予駁回。原告之訴既經駁回，則其假執
    行之聲請亦失所附麗，爰併予駁回。惟此程序駁回並無礙原
    告於刑事訴訟二審辯論終結前再行提起附帶民事訴訟（第一
    審辯論終結後提起上訴前不得提起）或循民事訴訟途徑提起
    訴訟之權利，附此敘明。
五、依刑事訴訟法第502條第1項，判決如主文。
中　　華　　民　　國　　111 　年　　5 　　月　　10　　日
　　　　　　　　　刑事第八庭    法　官　李陸華
上正本證明與原本無異。 
如不服本判決應於收受送達後20日內向本院提出上訴書狀，並應
敘述具體理由；其未敘述上訴理由者，應於上訴期間屆滿後20日
內向本院補提理由書（均須按他造當事人之人數附繕本）「切勿
逕送上級法院」。告訴人或被害人如對於本判決不服者，應具備
理由請求檢察官上訴，其上訴期間之計算係以檢察官收受判決正
本之日期為準。 因疫情而遲誤不變期間，得向法院聲請回復原
狀。
                                書記官  張閔翔 
中　　華　　民　　國　　111 　年　　5 　　月　　11　　日